臺灣屏東地方法院刑事判決　　　　　　　　　　　　　九十一年度訴字第五八九號
　　公　訴　人　臺灣屏東地方法院檢察署檢察官
　　被　　　告　己○○○
　　指定辯護人　本院公設辯護人庚○○
右列被告因偽造文書等案件，經檢察官提起公訴（九十一年度偵字第三四二三號），
本院判決如左：
    主  文
己○○○連續行使偽造私文書，足以生損害於他人，處有期徒刑壹年。未扣案已經行
使之偽造戊○○、甲○○、姚櫻梅名義合會標單各壹張、葉福城名義合會標單貳張上
，各該偽造之「戊○○」、「甲○○」、「姚櫻梅」、「葉福城」署押均沒收；又共
同意圖供行使之用，而偽造有價證券，處有期徒刑貳年。如附表拾柒張本票上，偽造
「鄭閔升」、「鄭智元」、「鄭茹文」、「鄭博元」之署押每張各壹枚皆沒收；應執
行有期徒刑貳年拾月。未扣案已經行使之偽造戊○○、甲○○、姚櫻梅名義合會標單
各壹張、葉福城名義合會標單貳張上，各該偽造之「戊○○」、「甲○○」、「姚櫻
梅」、「葉福城」署押，及如附表拾柒張本票上，偽造之「鄭閔升」、「鄭智元」、
「鄭茹文」、「鄭博元」署押每張各壹枚均沒收。
    事  實
一、己○○○於民國八十六年八月十五日，在其位於屏東市信和里忠信十九之二號住
    處，召集每會新臺幣（下同）一萬元，包括丁○○、丙○○各參加一會、姚櫻梅
    、戊○○、甲○○、葉福城各兩會、乙○○三會，含會首共四十會，自八十六年
    八月十五日起至八十九年十一月十五日止（起訴書及卷附會單均誤載為至八十九
    年十月十五日止）之合會；又於八十七年十二月五日，在上址召集每會二萬元，
    包括丙○○、乙○○、戊○○參加一會、甲○○二會，含會首共二十八會，會期
    自八十七年十二月五日起至九十年三月五日止之合會。詎己○○○竟基於意圖為
    自己不法所有及偽造並行使偽造私文書之概括犯意，連續於八十八年四月五日、
    八十九年一月五日，上開二萬元合會第五次、第十三次會期開標時，先後偽造戊○○、甲○○簽名之標單，並持以投標行使以為詐術，致丙○○等活會會員誤以
    為各係戊○○、甲○○二人以二千七百元標金得標而交付會款予己○○○，足生
    損害於戊○○、甲○○二人；又承前開同一概括犯意，連續於八十九年五月十五
    日、六月十五日及七月十五日，上開一萬元合會第三十四次、第三十五次及第三
    十六次會期開標時，先後偽造葉福城簽名標單二紙、姚櫻梅簽名標單一紙，並各
    持以行使投標以為詐術，致丁○○等會員誤以為各係葉福城、姚櫻梅以二千五百
    元至二千六百元不等之標金得標而交付會款予己○○○，足生損害於葉福城、姚
    櫻梅二人；計己○○○以此方式詐得各活會會員會款共八十六萬五千四百元。
二、嗣戊○○、乙○○（另案移送偵辦）發現上開情事，於八十九年八月間某日赴上
    址向己○○○追討會款時，明知己○○○並未經其子女鄭閔升、鄭智元、鄭茹文
    、鄭博元等人授權為票據行為，為求自己及所介紹參加該合會之親人即會員丁○○、丙○○、甲○○之請求權獲得額外保障，竟與己○○○共同基於偽造並行使
    偽造文書之犯意聯絡，並共同基於意圖供行使之用而偽造有價證券之犯意聯絡，
    推由己○○○悉數在其所簽發如附表所列票號、金額之本票正面偽造鄭閔升、鄭
    智元之簽名，將二人與己○○○同列為共同發票人；並在各本票背面均偽造鄭茹
    文、鄭博元之簽名以為背書，足以生損害於鄭茹文、鄭博元等人，旋己○○○即
    當場將上開本票分別交戊○○、乙○○持有及代於次日交付予丁○○、丙○○、
    甲○○等人，並均以為償債之擔保。
三、案經告訴人丁○○、丙○○、戊○○、乙○○、甲○○訴由臺灣屏東地方法院檢
    察署檢察官偵查起訴。
    理  由
一、前揭犯罪事實業據被告己○○○於偵審中自白不諱，核與告訴人等於偵查中及本
    院訊問時所為之陳訴大致相符，並有合會會單二份、本票影本十七張等物在卷可
    稽。就上開一萬元合會部分，告訴意旨雖以卷附該合會會單所載會期應至八十九
    年十月十五日，該會於八十九年八月間停會時，即僅餘三次開標機會，其實際尚
    未標會之活會卻有告訴人丁○○、戊○○、乙○○各一會、葉福城、姚櫻梅各二
    會，共計七會，因認該一萬元合會部分遭被告己○○○冒標者，應包括葉福城二
    會、姚櫻梅二會，共計四會云云。惟查，上開一萬元互助會之成員連同會首即被
    告己○○○，共計為四十會，其第一次會期為八十六年八月十五日一節，除據被
    告己○○○及告訴人等陳明在卷外，復有卷附會單內所載名單在卷可稽，堪信為
    真。然以每月一期，並以八十六年八月十五日為第一期計算，其第四十期應為八
    十九年十一月十五日（按：八十六年五次、八十七年十二次、八十八年十二次、
    八十九年十一次）方為正確，卷附上開會單記載為八十九年十月十五日，顯有誤
    算。是該合會自八十九年八月份停會，其尚餘之會期即應有四次（即八月十五日
    、九月十五日、十月十五日及十一月十五日），而非三次，則告訴人稱渠等實際
    上尚有活會七會，與被告己○○○自承其冒標會員葉福城二會、姚櫻梅一會，共
    計三會等情，即無不合，被告己○○○此部分自白堪認與事實相符。
二、按刑法詐欺取財罪之構成要件，係以行為人本於意圖為自己或第三人不法所有之
    主觀犯意，客觀上為實施詐術之行為，使人因其詐術而陷於主觀上所認識與客觀
    上所發生事實不一致之錯誤，並因該錯誤而以積極作為或消極不作為處分本人或
    第三人之財產，以致在財產利益上受損害，而使詐欺行為人或其所意欲使受益之
    第三人取得財物。本件被告己○○○以偽造他人名義標單投標之方式為詐術，使
    上開合會各活會會員陷於錯誤，以為其給付該期會款之義務已因有符合契約本旨
    之標會程序產生有受領合會金權利人之停止條件成就而發生，乃將相當於應繳會
    款數額之金錢交付而受有損害，被告己○○○則因而取得各該活會會員所交付之
    財產。依右揭被告己○○○冒標之時間及其當時詐稱得標之標金，就不明確部分
    依罪疑唯有利於被告認定之原則（in dubio pro reo），即被告己○○○自承三
    次冒標一萬元合會時，其最高係以二千六百元，最低以二千五百元得標等情，取
    其獲利最少之組合，即前二次以二千六百元得標，最後一次以二千五百元得標之
    情形計算，核計被告己○○○上開冒標所得如下（計算式：會款基本數額扣除該
    期標金後之數額×會員中尚自認為活會之人數）：
  (一)一萬元合會部分（冒標三會）
    1.第三十四期（八十九年五月份）－
      （一０、０００元－二、六００元）×七（活會）＝五一、八００元
    2.第三十五期（八十九年六月份）－
      （一０、０００元－二、六００元）×七（活會）＝五一、八００元
    3.第三十六期（八十九年七月份）－
      （一０、０００元－二、五００元）×七（活會）＝五二、五００元
  (二)二萬元合會部分（冒標二會）
    1.第五期（八十八年四月份）－
      （二０、０００元－二、七００元）×二十四（活會）＝四一五、二００元
    2.第十三期（八十九年一月份）－
      （二０、０００元－二、七００元）×十七（活會）＝二九四、一００元
  (三)綜上共計所得各活會會員交付之會款為八十六萬五千四百元。
三、就右揭於附表所示本票上偽造鄭閔升、鄭智元為共同發票人，並偽造鄭茹文、鄭
    博元背書犯行，被告己○○○於本院訊問時，雖辯稱係迫於告訴人等之暴力脅迫
    ，始在開給渠等本票上偽造伊子女簽名云云，並提出呈現其家中辦公桌桌面玻璃
    破裂及所有攤販推車等處遭潑灑油漆情形之照片二幀以實其說。惟查，被告家中
    辦公桌面玻璃係告訴人乙○○於右揭時地與其夫，即告訴人戊○○共同前往被告
    己○○○家中，向被告及其夫催討欠款時所為，除據告訴人乙○○自承當天與被
    告鄭玉瑟交涉賠償事宜時，因見其態度不佳而情緒激動，拍桌不慎敲破等語，並
    與告訴人戊○○及被告己○○○陳述之情節相符。衡情，以被告己○○○上開背
    於誠信，騙取他人多年節衣縮食減省所得之行為，告訴人等於索債時難免情緒失
    控，其行為縱已逾分際，甚至另構成毀損犯行，依法被告己○○○固得另案向偵
    查機關提出告訴，然依右揭時地前往向被告己○○○索債之人僅告訴人乙○○、
    戊○○二人，而被告己○○○家中除被告外，尚有其夫即案外人鄭貴在場，已經
    被告己○○○及告訴人戊○○、乙○○於本院訊問時陳述在卷，依當時雙方就人
    數及男女比而言，實力堪稱相當，而所處場所復為被告所支配之空間，依常情尚
    難認為告訴人乙○○該行為已達到足以妨害被告己○○○意思決定自由之程度，
    至於被告己○○○攤販推車遭潑灑油漆部分，既不能證明為何人於何時所為，是
    除有其他積極事證可資證明外，被告己○○○此部分辯解，尚不足以影響其犯行
    之成立，本件被告犯罪事證已臻明確，應依法論科。
四、依我國互助會之習慣，標會時會員多在空白紙上填載金額並簽名，表示其所願承
    諾之標息，並以所出標息高者為得標之人，本件被告己○○○所召募上開互助會
    之投標方式亦復如此，業據其於本院審理時供承在卷，是以其標單上所填載之金
    額及簽名等文字，依習慣既足以表示其用意，應按刑法第二百二十條第一項之規
    定，以文書論，而其冒簽之姓名，亦不失為偽造署押。是核被告己○○○上開以
    偽造戊○○、甲○○、葉福城、姚櫻梅簽名，並填具一定數額標金方式，偽造標
    單並持以投標以為行使，足以生損害於戊○○等四人，並據以為詐術，向各活會
    會員騙得會款之行為，係犯刑法第二百十六條、第二百十條之行使偽造之私文書
    罪、同法第三百三十九條第一項之詐欺取財罪。被告己○○○以偽造他人簽名方
    式偽造私文書，其偽造署押行為為偽造私文書之部分行為，不另論罪。而其偽造
    私文書後，復持以行使，其偽造之低度行為為行使之高度行為吸收，亦不另論罪
    。被告己○○○上開連續多次行使偽造之私文書犯行，及多次詐欺取財犯行，其
    時間緊接，手法相同，觸犯各為構成要件同一之罪名，顯均係基於概括犯意反覆
    為之，為連續犯，皆應依刑法第五十六條規定以一罪論，並加重其刑。被告己○○○所犯上開連續行使偽造之私文書，及連續詐欺取財犯行間，有方法結果之牽
    連關係，為牽連犯，應從一重之連續行使偽造之私文書罪處斷。公訴意旨固漏未
    就被告己○○○涉犯詐欺取財犯行一併論列起訴，然此部分既與上開已經起訴之
    連續行使偽造文書犯行，有裁判上一罪關係，本院自得依法併予審究，附此敘明
    。
五、次按，背書由背書人在本票之背面或其黏單上為之，此觀票據法第一百二十四條
    準用同法第三十一條規定意旨自明，是依我國票據實務，於票據正面簽名者，除
    本於（法定）代理意旨所為等情形外，應解為發票行為，依法其數人間並應負共
    同發票人之責任。上開被告己○○○於附件所列本票正面偽造其子鄭閔升、鄭智
    元簽名之行為，客觀上係以鄭閔升、鄭智元二人為共同發票人之意思所為；又被
    告己○○○於本票背面偽造其子女鄭茹文、鄭博元之簽名以為背書，其偽造本票
    背書在票據法上係表示對該票據負擔擔保責任之意思，為法律規定之文書，並非
    依習慣表示一定用意之證明，此觀最高法院七０年臺上字第二一六二號判例意旨
    自明，而該行為，足以生損害於鄭茹文、鄭博元等二人，核其所為，係犯刑法第
    二百零一條第一項之偽造有價證券罪，及同法第二百十六條、第二百十條之行使
    偽造之私文書罪。公訴意旨誤將被告己○○○於上開本票正面偽造鄭閔升、鄭智
    元二人簽名之行為認為偽造背書，而一併以刑法第二百十條之偽造私文書罪起訴
    ，顯有未洽，本院自得於基本社會事實同一之範圍內，就此部分變更起訴法條為
    偽造有價證券罪。被告己○○○於右揭時地對告訴人戊○○、乙○○將前往其住
    處索討欠款，事前並不知情，顯不可能先行徵得鄭閔升、鄭智元、鄭茹文、鄭博
    元授權，而被告己○○○以該四人名義為上開票據行為時，並未經渠等授權一節
    ，不僅為在場之告訴人戊○○、乙○○所明知，甚至為渠等所授意，此據告訴人
    戊○○、乙○○於本院訊問時自承：被告己○○○一直都是不理不睬，當天伊等
    專程從高雄去找她，是要去瞭解情形，請她給伊等一個交代，並沒有事先和她約
    好，是直接到她家，當時伊等告訴她是誰的背書都可以，總之要給伊等一個保障
    ，所以她當場就簽給伊等，並表示反正子女都大了，都會賺錢；伊有看她寫，當
    時她表示時間晚了，明天再告訴他們等語（詳本院卷九十一年十月十八日訊問筆
    錄），是告訴人戊○○、乙○○對於被告己○○○前開偽造他人發票及背書等票
    據行為之舉，不僅事前即已明知，並有意欲而授意其為之，姑不論渠二人事後猶
    參與將部分偽造完成之本票交付予其他告訴人丙○○、丁○○、甲○○等人之行
    為，以告訴人戊○○、乙○○於明知被告己○○○未經授權之情形下，猶指示其
    在本票上製作他人名義發票、背書之行為，固非偽造有價證券及偽造私文書之構
    成要件行為，惟其動機既在於取得對於被告己○○○子女之請求權，甚至藉以迫
    使鄭閔升、鄭智元、鄭茹文、鄭博文為免其母即被告己○○○因偽造票據行為受
    刑事訴追而承擔債務，使自己及所介紹參加該合會親人之請求權獲得額外保障，
    主觀上顯係本於以自己共同犯罪之意思所為，依司法院大法官會議釋字第一０九
    號解釋意旨，均應認為共同正犯。被告己○○○以偽造他人簽名方式偽造有價證
    券及偽造私文書，其偽造簽名行為為偽造有價證券、偽造私文書之部分行為，不
    另論偽造署押罪。而其偽造有價證券後，雖又持以行使，惟其行使之輕行為為偽
    造之重行為所吸收。其偽造私文書後，復持以行使，該偽造之低度行為為行使之
    高度行為吸收，亦不另論罪。被告己○○○於時間、空間密接之情形下，以接續
    之一行為在附表所列各本票上偽造鄭茹文、鄭博元二人背書各十七枚，觸犯數偽
    造文書罪，應依刑法第五十五條前段想像競合之例，從一處斷。又被告己○○○
    以一行為觸犯數偽造有價證券罪，應依刑法第五十五條前段想像競合之例，從一
    處斷。被告己○○○此部分所犯行使偽造文書及偽造有價證券犯行，係以一行為
    觸犯數罪名，應依想像競合之例，從一重之偽造有價證券罪處斷。又刑法第二百
    零一條第一項偽造有價證券罪之法定刑為三年以上十年以下有期徒刑，刑責至重
    ，考其立法意旨在維護市場秩序，保障交易信用，本件被告鄭玉瑟雖以其子女名
    義為共同發票人簽發上開本票以供擔保，其動機係因告訴人戊○○、乙○○等對
    其無法信任而要求提供其他票據義務人所為，並未因而脫免自己責任，與藉大量
    偽造有價證券，虛偽擴張信用以獲取龐大非法利益，影響整體社會金融秩序等奸
    宄行徑，尚屬有異，縱處法定最低度刑，仍嫌過重，客觀上足以引起一般之同情
    ，其犯罪情節顯堪憫恕，爰依刑法第五十九條規定，減輕其刑。
六、被告己○○○上開二部分犯行，所犯固均包含連續行使偽造之私文書罪，惟依右
    揭被告犯罪事實觀之，其以連續行使偽造之標單，冒標他人會份，並藉以詐欺會
    款之行為時，依常情於主觀上顯未預見爾後東窗事發時，尚有迫於告訴人戊○○
    、乙○○之要求而需以偽造自己子女發票、背書方式支應之情事發生，其嗣後所
    為上開偽造他人名義發票、背書並持以行使之行為，顯係另行起意，尚非先前偽
    造他人標單並持以行使之犯意所及，足徵被告己○○○上開於本票背面偽造他人
    背書並持以行使而犯行使偽造文書罪部分之犯行，非其先前偽造並行使偽造他人
    名義標單行為之概括犯意所及；前開論究被告己○○○所犯連續行使偽造之私文
    書及偽造有價證券犯行間，犯意各別，犯罪構成要件事實互異，應分論併罰。爰
    審酌被告己○○○之年齡、品性、犯罪所得及所生損害：其既於偵查中自承已召
    會二十餘年，應與會員建立相當之信賴與情感，並瞭解參加合會之人，多為收入
    非豐，以日常克己減省之小錢，寄望予信賴之人以謀保障者，竟仍背於誠信，冒
    用會員名義標會以詐取錢財，而依其生活狀況小康，竟於短短一年多內，以此方
    式詐取前開會款，其犯罪動機可議，對於被害人所造成之損害非輕；及其犯罪後
    能坦承犯行，犯後態度尚可等一切情狀，量處如主文所示之刑，並定其應執行之
    刑，以資儆懲。
七、又按，票據之偽造或票據上簽名之偽造，不影響於真正簽名之效力，票據法第十
    五條定有明文，行為人於自己為發票人之本票上，偽造他人為共同發票人，其本
    票僅該他人為發票人部分係屬偽造，行為人之簽名既為真正，其為發票人部分則
    仍屬有效之票據，不在應依法沒收之列，最高法院八十四年臺上字第一五五０號
    判例容已揭示。被告己○○○於所簽發如附表十七張本票上，悉數偽造鄭閔升、
    鄭智元為共同發票人，該「鄭閔升」、「鄭智元」共同發票部分，均應依刑法第
    二百零五條規定沒收之。又上開十七張本票背面「鄭茹文」、「鄭博元」簽名，
    每張各一枚，及被告己○○○於未扣案並已經行使之偽造戊○○、甲○○、姚櫻
    梅名義之標單各一張、葉福城名義標單二張上，分別偽造「戊○○」、「甲○○
    」、「姚櫻梅」、「葉福城」之簽名，均為刑法第二百十九條所規定偽造之署押
    ，依法應予沒收。
八、末查，本件告訴人戊○○、乙○○二人為取得對被告己○○○子女之請求權，甚
    至藉以迫使鄭閔升、鄭智元、鄭茹文、鄭博文為免其母即被告己○○○因偽造票
    據行為受刑事訴追而承擔債務，使自己及所介紹參加該合會親人之請求權獲得額
    外保障，授意被告己○○○於未經授權之情形下以他人名義發票及背書之犯行，
    進而代為轉交該等以偽造他人票據行為製作之本票，參與被告己○○○行使偽造
    有價證券及偽造私文書犯行之實施，渠二人就該等犯行與被告己○○○間，顯有
    犯意聯絡及行為分擔，均為共同正犯，已如前述，公訴意旨漏未就此部分一併起
    訴，尚非本院所能審究，自宜由檢察官就告訴人戊○○、乙○○此部分犯行另分
    案偵辦，附此敘明。
據上論斷，應依刑事訴訟法第二百九十九條第一項前段、第三百條，刑法第二百零一
條第一項、第二百十六條、第二百十條、第三百三十九條第一項、第五十六條、第五
十五條、第五十九條、第五十一條第五款、第二百零五條、第二百十九條，判決如主
文。
本案經檢察官陳新君到庭執行職務
中      華      民      國    九十一    年    十  一    月    十  九    日
                                      臺灣屏東地方法院刑事第四庭
                                          法  官   陳松檀
右正本證明與原本無異。
如不服本判決應於收受本判決後送達後十日內向本院提出上訴書狀，其未敘述上訴理
由者，並得於提起上訴後十日內向本院補提理由書狀（均須按他造當事人之人數附繕
本 ）「切勿逕送上級法院」
                                          書記官   張福山
中      華      民      國    九十一    年    十  一    月    十  九    日
附錄本案論罪科刑法條：
刑法第二百零一條
意圖供行使之用，而偽造、變造公債票、公司股票或其他有價證券者，處三年以上十
年以下有期徒刑，得併科三千元以下罰金。
行使偽造、變造之公債票、公司股票或其他有價證券，或意圖供行使之用，而收集或
交付於人者，處一年以上七年以下有期徒刑，得併科三千元以下罰金。
刑法第二百一十六條
行使第二百十條至第二百十五條之文書者，依偽造、變造文書或登載不實事項或使登
載不實事項之規定處斷。
刑法第二百一十條
偽造、變造私文書，足以生損害於公眾或他人者，處五年以下有期徒刑。
中華民國刑法第三百三十九條
意圖為自己或第三人不法之所有，以詐術使人將本人或第三人之物交付者，處五年以
下有期徒刑、拘役或科或併科一千元以下罰金。
以前項方法得財產上不法之利益或使第三人得之者，亦同。
前二項之未遂犯罰之。
【附  表】
┌─┬──────┬────────┬───┬───┬───┬─────┐
│  │ 本 票 號 碼│ 共 同 發 票 人 │背書人│發票日│到期日│ 面    額 │
├─┼──────┼────────┼───┼───┼───┼─────┤
│一│ＮＱ        │己○○○、鄭閔升│鄭茹文│8.15.│12.5.│二十六萬元│
│  │０七０三三三│        、鄭智元│鄭博元│      │      │          │
├─┼──────┼────────┼───┼───┼───┼─────┤
│二│ＮＱ        │己○○○、鄭閔升│鄭茹文│8.15.│9.5.│四十二萬元│
│  │０七０三三四│        、鄭智元│鄭博元│      │      │          │
├─┼──────┼────────┼───┼───┼───┼─────┤
│三│ＮＱ        │己○○○、鄭閔升│鄭茹文│8.15.│10.5.│四十二萬元│
│  │０七０三三五│        、鄭智元│鄭博元│      │      │          │
├─┼──────┼────────┼───┼───┼───┼─────┤
│四│ＮＱ        │己○○○、鄭閔升│鄭茹文│8.15.│11.5.│四十二萬元│
│  │０七０三三六│        、鄭智元│鄭博元│      │      │          │
├─┼──────┼────────┼───┼───┼───┼─────┤
│五│ＮＱ        │己○○○、鄭閔升│鄭茹文│8.15.│12.5.│四十二萬元│
│  │０七０三三七│        、鄭智元│鄭博元│      │      │          │
├─┼──────┼────────┼───┼───┼───┼─────┤
│六│ＮＱ        │己○○○、鄭閔升│鄭茹文│8.15.│1.5.│四十二萬元│
│  │０七０三三九│        、鄭智元│鄭博元│      │      │          │
├─┼──────┼────────┼───┼───┼───┼─────┤
│七│ＮＱ        │己○○○、鄭閔升│鄭茹文│8.15.│9.│十五萬元  │
│  │０七０三四０│        、鄭智元│鄭博元│      │      │          │
├─┼──────┼────────┼───┼───┼───┼─────┤
│八│ＮＱ        │己○○○、鄭閔升│鄭茹文│8.15.│8.│十五萬元  │
│  │０七０三四一│        、鄭智元│鄭博元│      │      │          │
├─┼──────┼────────┼───┼───┼───┼─────┤
│九│ＮＱ        │己○○○、鄭閔升│鄭茹文│8.15.│10.│十五萬元  │
│  │０七０三四二│        、鄭智元│鄭博元│      │      │          │
├─┼──────┼────────┼───┼───┼───┼─────┤
│十│ＮＱ        │己○○○、鄭閔升│鄭茹文│8.15.│11.│十五萬元  │
│  │０七０三四三│        、鄭智元│鄭博元│      │      │          │
├─┼──────┼────────┼───┼───┼───┼─────┤
│十一│ＮＱ        │己○○○、鄭閔升│鄭茹文│8.15.│12.│十五萬元  │
│  │０七０三四四│        、鄭智元│鄭博元│      │      │          │
├─┼──────┼────────┼───┼───┼───┼─────┤
│十二│ＮＱ        │己○○○、鄭閔升│鄭茹文│8.15.│9.15.│三十一萬元│
│  │二四五八九四│        、鄭智元│鄭博元│      │      │          │
├─┼──────┼────────┼───┼───┼───┼─────┤
│十三│ＮＱ        │己○○○、鄭閔升│鄭茹文│8.15.│8.15.│三十一萬元│
│  │二四五八九五│        、鄭智元│鄭博元│      │      │          │
├─┼──────┼────────┼───┼───┼───┼─────┤
│十四│ＮＱ        │己○○○、鄭閔升│鄭茹文│8.15.│10.15.│三十一萬元│
│  │二四五八九六│        、鄭智元│鄭博元│      │      │          │
├─┼──────┼────────┼───┼───┼───┼─────┤
│十五│ＮＱ        │己○○○、鄭閔升│鄭茹文│8.15.│9.5.│二十六萬元│
│  │二四五八九七│        、鄭智元│鄭博元│      │      │          │
├─┼──────┼────────┼───┼───┼───┼─────┤
│十六│ＮＱ        │己○○○、鄭閔升│鄭茹文│8.15.│10.5.│二十六萬元│
│  │二四五八九八│        、鄭智元│鄭博元│      │      │          │
├─┼──────┼────────┼───┼───┼───┼─────┤
│十七│ＮＱ        │己○○○、鄭閔升│鄭茹文│8.15.│11.5.│二十六萬元│
│  │二四五九００│        、鄭智元│鄭博元│      │      │          │
└─┴──────┴────────┴───┴───┴───┴─────┘
